臺灣臺中地方法院交通事件裁定　　　 100年度交聲字第1216號
原處分機關　交通部公路總局臺中區監理所豐原監理站
異議人即
受處分人　　謝艾珠
上列異議人即受處分人因違反道路交通管理處罰條例案件，對於
交通部公路總局臺中區監理所豐原監理站中華民國100年3月17日
所為之裁決（豐監稽違字第裁63-GF0000000號）聲明異議，本院
裁定如下：
    主  文
異議駁回。
    理  由
一、原處分機關略以：異議人即受處分人謝艾珠（下稱異議人）
    於民國100年1月29日15時34分，駕駛車牌號碼NQP-747號重
    型機車，在臺中市○○路、景賢八路口處，因「闖紅燈」違
    規，經臺中市政府警察局第五分局依違反道路交通管理處罰
    條例第53條第1項當場舉發，異議人於期限內到案，經原處
    分機關函查臺中市政府警察局第五分局結果，仍認異議人違
    規屬實，遂於100年3月17日以豐監稽違字第裁63-GF0000000
    號裁決書，裁處罰鍰新臺幣（下同）1800元，並記違規點數
    3點，於法並無不合等語。
二、異議意旨則以：伊是日行經太原路左轉景賢八路，若太原路
    綠燈時，即便有左轉燈，機車都不能行，需兩段轉，但此時
    景賢八路是紅燈；若太原路紅燈時，景賢八路是綠燈，機車
    可以通過，但需繞過太原路沒路區（如聲明異議狀內所示）
    ，否則用飛的才可以過，警員此刻在景賢八路100公尺處開
    立罰單，並強調景賢八路是單行道，因此即便景賢八路是綠
    燈，伊也不能通過，但實際上景賢八路是雙行道，因此，伊
    認為本件取締顯然不符公正原則，且有過當之嫌。再者，該
    路口標誌如此模糊不清，通過與不通過都錯，又未標明兩段
    式左轉，即便伊有誤行，亦應開立勸導單，並教導伊正確行
    駛之方法，為此請求給予公正公平之判決，並調閱路口監視
    錄影資料為證。為此提出聲明異議等語。
三、按受處分人，不服道路交通管理處罰條例第8條主管機關所
    為之處罰，得於接到裁決書之翌日起20日內，向管轄地方法
    院聲明異議，依上開規定聲明異議之期間，自裁決送達之翌
    日起算，並得依法扣除在途期間，道路交通管理處罰條例第
    87條第1項、道路交通事件處理辦法第11條分別定有明文。
    查，本件異議人係居住於「臺中市○區○○路177巷1號4樓
    」，業據異議人於臺中市監理站交通違規陳述單及查詢單所
    載之聯絡地址及聲明異議狀住居所欄中記明無訛，有該臺中
    市監理站交通違規陳述單及查詢單及聲明異議狀各1份附卷
    可稽。而本件裁決書由原處分機關交由郵政機關依上開異議
    人之居所地址為送達，不獲會晤本人，乃交由其夫林吉甫簽
    收代為收受等情，亦有原處分機關送達證書1份附卷足憑，
    堪認本件裁決書於100年3月21日合法送達予異議人，其聲明
    異議期間應自合法送達之翌日即100年3月22日起算20日，又
    異議人之居住地臺中市西區，與原處分機關所在之臺中市豐
    原區並非同一鄉、鎮、市 (區)，但其居住於本院之管轄區
    域內，依法院訴訟當事人在途期間標準第4條第1項第2款、
    第2條第1款之規定，需加計在途期間3日，故異議人聲明異
    議之法定期間末日應為100年4月13日，經查，異議人係於10
    0年4月13日填具聲明異議狀到達原處分機關，此有原處分機
    關總收文章所蓋之日期章戳在卷足憑，其異議尚未逾上開法
    定期間，合先敘明。
四、按車輛面對圓形紅燈表示禁止通行，不得超越停止線或進入
    路口，道路交通標誌標線號誌設置規則第206條第5款定有明
    文；又汽車駕駛人，行經有燈光號誌管制之交岔路口闖紅燈
    者，處1800元以上5400元以下罰鍰，並記違規點數3點，道
    路交通管理處罰條例第53條第1項、第63條第1項第3款分別
    定有明文。
五、經查：本件受處分人於100年1月29日15時34分，騎乘車牌號
    碼NQP-747號重型機車，沿臺中市○○路直行，行經太原路
    與景賢八路口時，於太原路路口號誌顯示為紅燈時，逕行左
    轉景賢八路，而為警當場舉發有闖越紅燈（紅燈左轉）之違
    規等情，為受處分人於100年2月8日向交通部公路總局臺中
    區監理所臺中市監理站提出之交通違規陳述單及查詢單、本
    件聲明異議狀所自承，且有本件舉發警員孫嘉培所提出之路
    口監視錄影光碟資料、職務報告書、現場行向圖、臺中市政
    府警察局第五分局100年2月18日中市警五分交字第10000046
    06號函、臺中市警察局中市警交字第GF0000000號舉發道路
    交通管理事件通知單及本件裁決書各1份附卷可稽，至為明
    確，足認受處分人確有上開闖紅燈左轉之違規事實。受處分
    人雖以前揭情詞置辯，惟查：
(一)按車輛於紅燈時超越路口停止線進入路口，不問後續之行向
    為左轉、迴轉、直行或右轉，均屬「闖紅燈」，而應依道路
    交通管理處罰條例第53條第1項之「汽車駕駛人，行經有燈
    光號誌管制之交岔路口闖紅燈」之違規行為論處。本件違規
    地點臺中市○○路、景賢八路口為一T字型路口，受處分人
    騎乘上開機車由太原路欲左轉進入景賢八路時，機車仍屬行
    駛於太原路上，此時應遵循太原路上之交通號誌，本件受處
    分人於太原路號誌為紅燈時，直接左轉進入景賢八路，危害
    景賢八路用路人之路權，自屬闖紅燈無疑，受處分人雖以上
    開路口標誌不清、又未標明兩段式左轉而導致受處分人誤行
    等語置辯，惟汽車駕駛人行經上開路口應如何左轉，本應依
    該路口之標線、號誌之指示駕駛，既然該路口之號誌已經顯
    示為紅燈，受處分人即應遵循此交通號誌，若需左轉，亦不
    得以闖越紅燈之方式左轉，且縱該路口無「兩段式左轉」標
    誌之指示，受處分人於該T字型路口仍可採取此一方式進行
    左轉，或選擇在下個路口迴轉之後再以右轉，或其他合法之
    駕駛方式達其左轉之目的，就此而言，受處分人並非毫無其
    他選擇之餘地，自不能執此作為減免其責之理由。
(二)又對於交通違規行為之舉發裁罰，係法律授權交通主管機關
    依法裁量之事項，是主管機關綜合個案違規情節輕重、各地
    點之交通情況、執法之有效性等情狀所做成之裁罰決定，除
    有違法或明顯重大瑕疵，法院原則上應尊重行政機關的裁量
    決定，不應遽予干涉介入（臺灣高等法院97年度交抗字第
    202號裁定意旨參照）。是本件受處分人雖以執勤警員應以
    勸導取代舉發置辯，惟查受處分人確有前開交通違規事實，
    業已認定如前，而舉發員警本於自由裁量權限，考量為避免
    危害交通安全、秩序或發生交通事故等，認應予掣單舉發，
    不採勸導之方式處置，並無違法或明顯重大瑕疵，縱與受處
    分人之期望有悖，亦難執此指稱該舉發有何不當可言，故受
    處分人徒以本件應予勸導置辯，尚無可採。
六、綜上所述，足認本件受處分人之違規事實，事證明確，原處
    分機關所為之處分，並無違法不當之處，本件異議為無理由
    ，應予駁回。
七、據上論斷，應依道路交通管理處罰條例第87條第2項、道路
    交通事件處理辦法第18條，裁定如主文。
中    華    民    國    100    年    5    月    19    日
                        臺灣臺中地方法院交通法庭
                            法  官  戴嘉慧
以上正本證明與原本無異。
如不服本裁定，應於收受送達後5日內向本院提出抗告狀。（應
附繕本）
                            書記官  劉晴芬
中    華    民    國    100    年    5    月    19    日